臺灣板橋地方法院民事裁定　　　　　　 100年度訴字第1261號
原　　　告　黃志銳
被　　　告　陳秋錦
上列當事人間請求撤銷調解之訴事件，本院裁定如下：
    主  文
原告之訴駁回。
訴訟費用由原告負擔。
    理  由
一、因當事人聲請而成立之民事調解，經法院核定後有無效或得
    撤銷之原因者，當事人得向原核定法院提起宣告調解無效或
    撤銷調解之訴。法院移付而成立之民事調解，經核定後，有
    無效或得撤銷之原因者，當事人得請求續行訴訟程序。前二
    項規定，當事人應於法院核定之調解書送達後三十日內為之
    。民事訴訟法第502條及強制執行法第18條第2項規定，於第
    1項、第2項情形準用之，鄉鎮市調解條例第29條定有明文。
    次按調解有無效或得撤銷之原因者，當事人得向原法院提起
    宣告調解無效或撤銷調解之訴。民事訴訟法第500條至第502
    條及第506條之規定，於第2項情形準用之，民事訴訟法第
    416條第2項、第4項分別定有明文。又提起再審之訴，應表
    明再審理由，及關於再審理由並遵守不變期間之證據。如再
    審之訴不合法者，法院應以裁定駁回之，亦為民事訴訟法第
    第501條第1項第4款、第502條第1項所明定。
二、本件原告主張：
  (1)兩造於民國100年1月7日就坐落新北市○○居○○段959地號
    之土地，經新北市永和區調解委員會以100年民調字第5號調
    解成立，調解內容「對造人願於民國100年1月22日前將上揭
    地號土地（如附件中和地政事務所複丈成果圖紅點所示範圍
    ）騰空返還予聲請人」，該調解書並經本院於100年3月1日
    板院輔民仁100板核字第1416字第02093號核定在案，原告於
    100年4月11日收到法院核定之調解書。
  (2)該調解案並非土地糾紛，只是單純既成道路停車權利區分。
    系爭土地位於巷道，已使用50年以上，雖未徵收，但已屬公
    共通行及住戶停車，地主即被告應提供給社區共同使用，而
    非獨佔。公寓大廈管理條例第7條第2款規定，社區○巷道並
    不得為約定專用。原告自民國75年搬入，經社區協議，停放
    系爭土地使用至今，二年前被告購買系爭土地，曾表明自己
    只有一台車，另外一個停車位給鄰居使用，嗣於99年12月改
    稱其大伯自嘉義北上工作，需用系爭土地停車，於99年12月
    27日至調解會告其私人土地遭原告佔用。被告家人之車輛係
    停放在同段958地號上，該地是訴外人蔡毓毅所有，有關958
    地號與系爭土地供作停車，係經社區協商，自蘇貞昌縣長在
    位時規劃至今。
  (3)原告於100年1月27日調解會上，向仇恒福調解委員表示，被
    告亦是停車在他人土地上，那怎麼說，仇委員表示不提不告
    ，被告停車之事不必提，請問這種調解案合理嗎？原告向仇
    委員表示，本案應以既成巷道來處理，仇委員表示既成巷道
    要30年以上的巷道才算，本件不算。事後經原告查證，永和
    區○○路283巷是日據時代的，至今60年以上，仇委員未查
    959 地號的地是巷道，結果以私人土地來結案，顯有失誤。
    仇委員又稱，被告有繳稅，經地政機關鑑界無誤，應受民法
    保護，事後原告查知「私有土地供道路使用免稅」，可見仇
    委員又誤判。
  (4)原告於100年4月11日領回調解書後，直接至永和區公所3樓
    政風室，申訴遭不公平待遇，請求調查。2週後政風室告知
    ，仇委員在調解案中未協同其他委員，單憑個人意識處理，
    且判命原告需在2星期後歸還系爭土地。原告在系爭土地已
    停放20年以上，依照民法，系爭土地任由他人使用20年以上
    ，使用人有權繼續使用，地主需以租用或出售之方式與使用
    人協調，而非請求返還土地。爰依民事訴訟法第416條第2項
    之規定，提起本訴，請求撤銷100年3月1日成立之100年度板
    核第1416字第2093號調解。
三、按對本院確定判決提起再審之訴，應以有民事訴訟法第四百
    九十六條第一項各款之原因為限，此項原因亦即再審理由，
    必須於訴狀中表明之（見同法第五百零一條第一項第四款）
    ，否則其訴即屬不合法，毋庸命其補正，逕以裁定駁回之。
    本件再審原告於民國六十九年十二月十二日，向本院提出之
    再審訴狀，僅云原確定判決有不備理由，及未斟酌其所提出
    之證據之違法情形，並未表明任何法定再審原因，依上開說
    明，顯難認其再審之訴為合法，最高法院70年台再字第35號
    判例意旨參照。本件原告提起撤銷調解之訴，經準用民事訴
    訟法第500條至第502條之規定，原告應於訴狀中表明有何撤
    銷之原因，經核原告上開主張，並未指出係依據何種實體法
    之規定而有得撤銷之原因，是其起訴不合法，揆諸前揭說明
    ，應予裁定駁回之。
四、依民事訴訟法第416條第4項、第502條第1項、第95條、第78
    條，裁定如主文。
中    華    民    國   100    年    6     月    29    日
                  民事第三庭    法  官  陳映如
以上正本係照原本作成
如對本裁定抗告須於裁定送達後10日內向本院提出抗告狀，並應
繳納抗告費新台幣1,000元整。
中    華    民    國   100    年    6     月    29    日
                            書記官  林勁丞